臺灣臺中地方法院刑事裁定
110年度訴字第2329號
公  訴  人  臺灣臺中地方檢察署檢察官
被      告  李文杰



選任辯護人  廖偉成律師
被      告  林裕雄




選任辯護人  徐正安律師
上列被告因違反毒品危害防制條例等案件，經檢察官提起公訴，
本院裁定如下：
    主    文
李文杰、林裕雄羈押期間，均自民國壹佰壹拾壹年柒月拾柒日起
，延長羈押貳月。
    理    由
一、按被告經法官訊問後，認為犯罪嫌疑重大，而有下列情形之
    一，非予羈押，顯難進行追訴、審判或執行者，得羈押之：
    ㈢所犯為死刑、無期徒刑或最輕本刑為5年以上有期徒刑之罪
    ，有相當理由認為有逃亡、湮滅、偽造、變造證據或勾串共
    犯或證人之虞者；被告經法官訊問後，認為犯下列各款之罪
    ，其嫌疑重大，有事實足認為有反覆實行同一犯罪之虞，而
    有羈押之必要者，得羈押之：㈩毒品危害防制條例第4條第1
    項至第4項之罪，刑事訴訟法第101條第1項第3款、第101條
    之1第1項第10款分別定有明文。次按羈押被告，審判中不得
    逾3月，但有繼續羈押之必要者，得於期間未滿前，經法院
    依第101條或第101條之1之規定訊問被告後，以裁定延長之
    ；延長羈押期間，審判中每次不得逾2月，如所犯最重本刑
    為10年以下有期徒刑以下之刑者，第一審、第二審以3次為
    限，第三審以1次為限；審判中之延長羈押，如所犯最重本
    刑為死刑、無期徒刑或逾有期徒刑10年者，第一審、第二審
    以6次為限，第三審以1次為限，刑事訴訟法第108條第1項前
    段、第5項、刑事妥速審判法第5條第2項分別定有明文。因
    被告李文杰、林裕雄涉犯販賣第三級毒品而混合二種以上毒
    品罪嫌案件，其最重本刑係有期徒刑20年；被告林裕雄另涉
    犯未經許可持有具殺傷力之改造槍枝罪嫌案件，其最重本刑
    係有期徒刑15年，依前開規定，審判中之延長羈押，第一審
    以6次為限，先予指明。
二、經查：
　㈠被告李文杰部分：
　　⒈被告李文杰因違反毒品危害防制條例等案件，經檢察官提
      起公訴，由本院訊問後，坦承犯行，且有卷內證據在卷可
      參，足認被告李文杰涉犯發起、主持、操縱、指揮犯罪組
      織、販賣第三級毒品而混合二種以上毒品未遂、既遂罪、
      販賣第三級毒品既遂罪嫌之犯罪嫌疑重大。
　　⒉考量被告李文杰於民國106年有遭發布通緝之紀錄，此有臺
      灣高等法院通緝紀錄表在卷可證；另參以被告李文杰明知
      毒品對於他人身心健康、社會治安危害性重大，竟為圖利
      益，發起、主持、操縱、指揮本案販毒組織，與起訴書附
      表所示之人共同販賣毒品，足見被告李文杰法紀觀念淡薄
      ，如經判決確定，所受刑罰非輕，可預期其逃匿以規避執
      行程序之可能性甚高；又被告李文杰涉犯販賣毒品罪嫌部
      分為最輕本刑5年以上有期徒刑之罪，而重罪常伴隨有逃
      亡之高度可能，此係趨吉避凶、脫免刑責、不甘受罰之基
      本人性，有相當理由認為有逃亡之虞。此外，參以被告李
      文杰發起、主持、操縱、指揮本案販毒組織，販賣毒品之
      時間、次數既多且廣，有事實足認為有反覆實施同一犯罪
      之虞。
　　⒊審酌本案扣案毒品數量非少，且被告李文杰與起訴書附表
      所示之人分工合作，由被告李文杰負責出資購入混合第三
      、四級毒品之毒品咖啡包、第三級毒品愷他命，其餘共同
      正犯則分別擔任倉管、總機、販毒小蜜蜂等工作，此種販
      賣毒品模式加速毒品流竄，危害社會治安及國人健康非輕
      。故衡酌被告李文杰所涉犯罪事實對社會之危害性、國家
      刑事司法權之有效行使、人身自由之私益暨防禦權受限制
      之程度，認被告李文杰有羈押之必要性，而無從以命具保
      、責付或限制住居等侵害較小之手段代替。爰依刑事訴訟
      法第101條第1項第3款、第101條之1第1項第10款，於110
      年12月17日予以羈押，於111年3月17日第一次延長羈押，
      於111年5月17日第二次延長羈押。
　㈡被告林裕雄部分：
　　⒈被告林裕雄因違反毒品危害防制條例等案件，經檢察官提
      起公訴，由本院訊問後，坦承犯行，且有卷內證據在卷可
      參，足認被告林裕雄涉犯販賣第三、四級毒品、販賣第三
      級毒品而混合二種以上毒品罪、未經許可持有具殺傷力之
      改造槍枝、未經許可持有具殺傷力之子彈、持有槍枝主要
      組成零件罪嫌之犯罪嫌疑重大。
　　⒉考量被告林裕雄所犯上開販賣毒品、未經許可持有具殺傷
      力之改造槍枝罪，均為最輕本刑5年以上有期徒刑之罪，
      且被告林裕雄涉犯上開罪嫌可預期將來所受刑度非輕，而
      重罪常伴隨有逃亡之高度可能，此係趨吉避凶、脫免刑責
      、不甘受罰之基本人性，有相當理由認為有逃亡之虞。
　　⒊審酌本案販賣毒品數量非少，助長毒品氾濫，危害社會治
      安及國人健康甚鉅；及本案扣案槍、彈數量非少，影響社
      會治安程度非輕。故衡酌被告林裕雄所涉犯罪事實對社會
      之危害性、國家刑事司法權之有效行使、人身自由之私益
      暨防禦權受限制之程度，認被告林裕雄有羈押之必要性，
      而無從以命具保、責付或限制住居等侵害較小之手段代替
      。爰依刑事訴訟法第101條第1項第3款，於110年12月17日
      予以羈押，於111年3月17日第一次延長羈押，於111年5月
      17日第二次延長羈押。
　㈢茲因本案羈押期間即將屆滿，並於111年6月28日、同年月29
    日分別訊問被告李文杰、林裕雄後，本院認上開羈押被告李
    文杰、林裕雄之原因及必要性均仍存在，且本案並無刑事訴
    訟法第114條各款所定法定停止羈押之事由，認被告李文杰
    、林裕雄均應自111年7月17日起，第三次延長羈押2月。
據上論斷，應依刑事訴訟法第108條第1項、第5項，裁定如主文
。
中　　華　　民　　國　　111 　年　　7 　　月　　4 　　日
　　　　　　　　　刑事第五庭  審判長法  官  唐中興 
　　　　　　　　　　　　　　　　　　法  官  黃龍忠
　　　　　　　　　　　　　　　　　　法  官  李怡真
以上正本證明與原本無異。
如不服本裁定，應於收受送達後5日內向本院提出抗告狀。（應
附繕本）
　　　　　　　　　　　　　　　　　　書記官  林怡君
中　　華　　民　　國　　111 　年　　7 　　月　　4 　　日